臺灣臺中地方法院刑事裁定
111年度聲字第1552號
聲  請  人  
即  被  告  楊維彰


上列聲請人即被告因傷害等案件（本院110年度訴字第176號），
請求交付法庭錄音光碟，本院裁定如下：
    主    文
聲請人於繳納相關費用後，准予轉拷交付本院110年度訴字第176
號傷害案件於民國一一０年三月五日準備程序之法庭錄音光碟，
並禁止再行轉拷利用；就取得之法庭錄音光碟內容，不得散布、
公開播送，或為非正當目的使用。 
    理    由
一、聲請意旨詳如附件所示。
二、按當事人及依法得聲請閱覽卷宗之人，因主張或維護其法律
    上利益，得於開庭翌日起至裁判確定後6 個月內，繳納費用
    聲請法院許可交付法庭錄音或錄影內容。但經判處死刑、無
    期徒刑或10年以上有期徒刑之案件，得於裁判確定後2 年內
    聲請，法院組織法第90條之1 第1 項定有明文。又持有法庭
    錄音、錄影內容之人，就所取得之錄音、錄影內容，不得散
    布、公開播送，或為非正當目的之使用；法院就許可交付之
    法庭錄音、錄影內容，應為適當之加密措施，並得為禁止轉
    拷之限制利用措施，此亦為法院組織法第90條之4 第1 項，
    法院辦理聲請交付法庭錄音錄影內容應行注意事項第6 條所
    明定。
三、經查，本件聲請人即被告楊維彰因傷害等案件，經本院於民
    國110年11月24日以110年度訴字第176號判決就傷害罪部分
    判處有期徒刑2月，強暴侮辱罪部分判處拘役50日，如易科
    罰金，均以新臺幣1,000元折算1日，被告不服提起上訴，現
    繫屬於臺灣高等法院臺中分院等節，有臺灣高等法院被告前
    案紀錄表可稽。又聲請人於111年5月12日聲請交付本院110
    年度訴字第176號傷害等案件110年3月5日準備程序之法庭錄
    音光碟，合於前述聲請期間規定，又聲請人已敘明如前開附
    件聲請意旨所載內容係為主張其法律上利益，此部分聲請並
    無依法令規定得不予許可或限制聲請閱覽、抄錄或攝影卷內
    文書之情形，亦無涉及國家機密或其他依法令應予保密之事
    項，認聲請人此部分聲請為有理由，應准許聲請人於繳納相
    關費用後，交付上開案件準備程序之法庭錄音光碟，並禁止
    聲請人再行轉拷利用，且依法院組織法第90條之4第1項規定
    ，聲請人就取得之法庭錄音光碟內容，不得散布、公開播送
    ，或為非正當目的使用。
四、依刑事訴訟法第220 條，裁定如主文。
中　　華　　民　　國　　111 　年　　6 　　月　　16　　日
                  刑事第十八庭  審判長法  官  李昇蓉
　　　　　　　　　                    法  官  張美眉 
　　　　　　　　　                    法  官  李依達
以上正本證明與原本無異。
如不服本裁定，應於收受送達後5日內向本院提出抗告狀。（應
附繕本）
                                      書記官  陳彥蓉
中　　華　　民　　國　　111 　年　　6 　　月　　16　　日